【裁判字號】    97,易,592
【裁判日期】    970731
【裁判案由】    竊盜
【裁判全文】
臺灣屏東地方法院刑事判決               97年度易字第592號
公  訴  人  臺灣屏東地方法院檢察署檢察官
被      告  甲○○
            乙○
上列被告因竊盜案件，經檢察官提起公訴（97年度偵字第3950號
），被告於準備程序中就被訴事實為有罪之陳述，本院裁定改依
簡式審判程序審理，判決如下：
    主  文
甲○○共同攜帶兇器竊盜，累犯，處有期徒刑柒月。扣案之大鐵
錘壹支、小鐵錘貳支、鐵撬壹支，均沒收。
乙○共同攜帶兇器竊盜，處有期徒刑陸月，如易科罰金，以新臺
幣壹仟元折算壹日。扣案之大鐵錘壹支、小鐵錘貳支、鐵撬壹支
，均沒收。
    事  實
一、甲○○前於民國94年間因公共危險案件，經本院以94年度交
    簡字第740 號判決判處有期徒刑2 月確定，於95年4 月25日
    縮刑期滿執行完畢。詎其猶不知警惕，竟與乙○2 人共同意
    圖為自己不法之所有，本於加重竊盜之犯意聯絡，於97年6
    月12日11時37分許，共同攜帶乙○所有於客觀上足供兇器使
    用之大鐵錘1 支、甲○○所有於客觀上足供兇器使用之小鐵
    錘2 支、鐵撬1 支，並將上開大、小鐵錘、鐵撬裝在紅色塑
    膠袋內，再由甲○○騎乘車牌號碼HIT-039 號重型機車後架
    設台車1 部、乙○騎乘車牌號碼ZZK-029 號輕型機車，共同
    前往丙○○位在屏東縣萬丹鄉○○村○○路之農田，竊取丙
    ○○所有放置在該處之牛車車輪2 個，得手後，共同將之搬
    上台車並欲將之載往資源回收場變賣現金後朋分花用，適丙
    ○○於同日11時45分許前往上開農田處而當場發現，旋報警
    前來處理，並扣得上開牛車車輪2 個（業已發還丙○○）及
    甲○○、乙○所有供犯本件竊盜案件所用之大鐵錘1 支、小
    鐵錘2 支、鐵撬1 支，始知上情。
二、案經屏東縣政府警察局屏東分局報請臺灣屏東地方法院檢察
    署檢察官偵查起訴。
    理  由
一、本件被告甲○○、乙○所犯係死刑、無期徒刑、最輕本刑為
    3 年以上有期徒刑以外之罪，其於本院準備程序中就被訴事
    實為有罪之陳述，經法官告知被告簡式審判程序之旨，並聽
    取公訴人、被告之意見後，由本院依刑事訴訟法第273 條之
    1 第1 項之規定，裁定改依簡式審判程序審理，先予敘明。
二、上開事實，業據被告甲○○、乙○於警詢、偵查中及本院審
    理時供承不諱（見警卷第4 至5 、7 至8 頁、偵卷第6 至7
    頁、本院卷第20反面至21頁），核與證人即被害人丙○○於
    警詢時證述：伊所有置放在農田，價值約1,300 元之牛車車
    輪2 個，確於97年6 月12日11時許遭被告2 人竊取等語大致
    相符（見警卷第10 頁）。此外，復有大鐵錘1 支、小鐵錘2
    支、鐵撬1 支、紅色塑膠袋1 個扣案及贓物認領保管單1 紙
    、查獲照片6 幀在卷可證，足認被告2 人上開自白與事實相
    符，堪以採信。從而，本件事證明確，被告2 人犯行已堪認
    定。
三、核被告甲○○、乙○所為，均係犯刑法第321 條第1 項第3
    款之攜帶兇器竊盜罪。被告2 人就上開犯行，有犯意聯絡與
    行為分擔，皆為共同正犯。又被告甲○○前於94年間因公共
    危險案件，經本院以94年度交簡字第740 號判決判處有期徒
    刑2 月確定，於95年4 月25日縮刑期滿執行完畢等情，有臺
    灣屏東地方法院檢察署刑案資料查註紀錄表及臺灣高等法院
    被告全國前案紀錄表各1 份在卷可按，其受徒刑之執行完畢
    ，5 年以內故意再犯有期徒刑以上之本罪，為累犯，依法應
    加重其刑。爰審酌被告2 人犯罪之動機、目的、攜帶兇器竊
    盜之犯罪手段、所竊財物之價值非鉅，且已返還被害人、犯
    罪後均坦認犯行，已具悔意之犯後態度，並兼衡其2 人之素
    行、甲○○不識字；乙○國校畢業，智識程度均不高、家庭
    經濟狀況均屬貧寒，生活狀況均不佳等一切情狀，分別量處
    如主文所示之刑，並就被告乙○部分，依其資力、職業及社
    會地位等情，諭知易科罰金之折算標準。又扣案之大鐵錘1
    支、小鐵錘2 支、鐵撬1 支，分別屬被告乙○、甲○○所有
    供犯罪所用之物，併依刑法第38條第1 項第2 款規定，均宣
    告沒收。至放置上述大、小鐵錘、鐵撬之紅色塑膠袋1 個，
    雖為被告甲○○所有，然非用以供犯罪所用之物，自無庸為
    沒收之諭知。
據上論斷，應依刑事訴訟法第273 條之1 第1 項、第299 條第1
項前段，刑法第28條、第321 條第1 項第3 款、第47條第1 項，
、第38條第1項第2款，判決如主文。
本案經檢察官許英輝到庭執行職務。
中    華    民    國    97    年    7     月    31    日
                  刑事第二庭    法  官  蘇碧珠
以上正本證明與原本無異。
如不服本判決應於收受本判決送達後10日內向本院提出上訴書狀
，其未敘述上訴理由者，並得於提起上訴後10日內向本院補提理
由書狀（均須按他造當事人之人數附繕本）「切勿逕送上級法院
」
中    華    民    國    97    年    7     月    31    日
                                 書記官 賀燕花
附錄本案論罪科刑法條全文
中華民國刑法第321條：
犯竊盜罪而有左列情形之一者，處6 月以上、5 年以下有期徒刑
：
一、於夜間侵入住宅或有人居住之建築物、船艦或隱匿其內而犯
    之者。
二、毀越門扇、牆垣或其他安全設備而犯之者。
三、攜帶兇器而犯之者。
四、結夥三人以上而犯之者。
五、乘火災、水災或其他災害之際而犯之者。
六、在車站或埠頭而犯之者。
前項之未遂犯罰之。


司法院資訊處製作；財團法人民間司法改革基金會備份。
